【裁判字號】    99,審補,474
【裁判日期】    990528
【裁判案由】    修繕公共設施等
【裁判全文】
臺灣臺北地方法院民事裁定             99年度審補字第474號
原      告  乙○○
上列原告與被告己○○、戊○○、子○○、庚○、癸○○、卯○
○、甲○○、丑○○、國賓時代大廈管理委員會、卯○○、甲○
○、臺北市建築師公會、寅○○、壬○○、丁○○○○○、財團
法人台灣經濟技術研究所、辛○○、第一國際法律事務所、余淑
杏、羅詩蘋、莊佳樺、余政勳、鴻通建設股份有限公司、丙○○
間請求返還稅款事件，本院裁定如下：
    主  文
原告應於本裁定送達後七日內，補正如附表所示事項，逾期即駁
回其訴。
    理  由
一、按起訴應以訴狀表明當事人。又當事人書狀，應記載當事人
    姓名及住所或居所；起訴，應以訴狀表明訴訟標的及其原因
    事實。又原告之訴起訴不合程式或不備其他要件者，法院應
    以裁定駁回，但其情形可以補正者，審判長應定期間先命補
    正，民事訴訟法第116條第1項第1款、第244條第1項第1、2
    款及249條第1項第6款分別定有明文。
二、本件依原告起訴狀當事人欄所載，並未表明被告丁○○○○
    ○之姓名，依上開規定，原告此部分起訴於法不合，應定期
    間命其補正如附表編號(1)所示事項，逾期即駁回此部分之訴
    訟。
三、次查，依本件原告起訴狀所載內容，並未分別具體說明所主
    張事實除關乎被告國賓時代大廈管理委員會外，與其餘被告
    何涉，亦未具體說明請求之法律上依據為何，自難認原告起
    訴已合法表明訴訟標的及其原因事實，並致本院無從核定其
    應繳納之裁判費，因於法不合，為此定期間命補正如附表編
    號(2)所示事項，逾期即駁回其訴。
四、原告並應提出被告己○○、戊○○、子○○、庚○、癸○○
    、卯○○、甲○○、丑○○、國賓時代大廈管理委員會、卯
    ○○、甲○○、臺北市建築師公會、寅○○、壬○○、財團
    法人台灣經濟技術研究所、辛○○、第一國際法律事務所、
    余淑杏、羅詩蘋、莊佳樺、余政勳、鴻通建設股份有限公司
    、丙○○最新戶籍謄本（記事欄勿省略），如為法人應提出
    最新公司登記資料及其法定代理人之最新戶籍謄本（記事欄
    勿省略）（以上均應提出正本）。
五、爰裁定如主文。
中    華    民    國    99    年    5     月    28    日
                  民事第六庭    法  官  林麗真
以上正本係照原本作成
本裁定不得抗告
中    華    民    國    99    年    5     月    28    日
                                      書記官  黃靖雅
附表：
  (1)表明所指被告丁○○○○○之姓名。
  (2)分別具體說明對被告請求之法律上依據為何，並應就訴之聲
    明第1項所指修繕門牌號碼為臺北市○○區○○街121號國賓
    時代大廈7、8樓間之房屋落排水幹管阻塞區域及修繕8樓房
    屋地板牆壁受潮一事，查報修繕所需費用金額，及就訴之聲
    明第3項所指被告等應連帶負責給付原告所有門牌號碼為臺
    北市○○區○○街121號8樓房屋結構安全保固責任，及保固
    責任自起訴狀繕本送達翌日起50年部分，查報所指保固責任
    之價值數額若干，以憑核費。

司法院資訊處製作；財團法人民間司法改革基金會備份。
